【裁判字號】    89,訴,187
【裁判日期】    890913
【裁判案由】    台灣地區與大陸地區人民關係條例等
【裁判全文】
臺灣宜蘭地方法院刑事判決                          八十九年度訴字第一八七號
    公  訴  人  臺灣宜蘭地方法院檢察署檢察官
    被      告  甲○○
右列被告因違反臺灣地區與大陸地區人民關係條例案件，經檢察官提起公訴（八十九
年度偵字第一二四四、一八五七號），本院判決如左：
    主  文
甲○○共同使大陸地區非法進入臺灣地區，處有期徒刑捌月，緩刑伍年。快艇壹艘沒
收。
    事  實
一、甲○○係大陸地區人民，其明知大陸地區人民非經我政府主管機關許可，不得進
    入臺灣地區，且人民入出境，應向內政部警政署入出境管理局申請許可，未經許
    可者，不得入出境。竟與姓名年籍不詳綽號「阿興」之大陸男子，基於共同之犯
    意聯絡，以每人人民幣四千五百元不等之代價，招攬吳志勇、林金榜、錢文忠及
    另三位不詳姓名之大陸地區人民共同偷渡來臺，旋於收齊款項並購買一艘快艇後
    ，於民國八十九年一月四日晚間十時許，自福建省蒲田市南日島出發，由其與「
    阿興」共同駕駛快艇載運吳志勇、林金榜、錢文忠及另三位不詳姓名之大陸地區
    人民來臺，於翌日上午九時許進入臺灣地區，並從苗栗縣後龍鎮南港里海域上岸
    後，於八十九年二月七日凌晨二時二十分許，在台北縣中和市○○路○段與景平
    路口為警查獲。
二、案經臺南縣警察局歸仁分局報請臺灣板橋地方法院檢察署呈由臺灣高等法院檢察
    署檢察長令轉台灣宜蘭地方法院檢察署檢察官偵查起訴。
    理  由
一、訊據被告甲○○對於未經許可搭乘快艇入境台灣地區之事實固坦承不諱，惟否認
    有招攬吳志勇等人共同來台等情，辯稱：是「阿興」找到共八人，約定一同買船
    偷渡，後來八人一同購買船隻，乘船來台，向吳志勇、錢文忠、林金榜等人收取
    之費用是用來購買船隻，此外並沒有另外收費云云。經查，被告與「阿興」共同
    招攬吳志勇、林金榜等人共同非法入境台灣地區之事實，業據證人吳志勇、林金
    榜於警訊中的，核與為被告與「阿興」載運而非法入境之吳志勇、林金榜分別於
    警訊及偵查中指證綦詳，被告所辯為事後卸責之詞，不足採信。此外，並有用以
    非法入境之快艇照片在卷可按，事證明確，被告犯行堪以認定。
二、查被告未經許可入境，並使大陸地區人民非法進入臺灣地區，核其所為，係違反
    國家安全第三條第一項規定而犯有同法第六條第一項之罪，及違反臺灣地區與大
    陸地區人民關係條例第十五條第一款規定，而犯有同條例第七十九條第一項之罪
    。其與綽號「阿興」之不詳大陸男子間，就右開犯行互有犯意聯絡及行為分擔，
    應依共同正犯論擬。又其所犯上開二罪，有方法結果之牽連關係，應依刑法第五
    十五條規定，從較重之使大陸地區人民非法進入臺灣地區罪處斷。爰審酌被告犯
    罪之動機來台打工、其生活狀況、智識程度，及犯罪後態度等一切情狀，量處如
    主文所示之刑。又被告前未曾受有期徒刑以上刑之宣告，有臺灣高等法院被告全
    國前案紀錄表在卷可憑，茲因一時失慮而罹刑典，經此偵審程序應已知警惕，本
    院認對其所宣告之刑以暫不執行為適當，爰併予宣告緩刑五年，以勵自新。至快
    艇一艘為被告與「阿興」所有供本件犯行所用之物，應予沒收。
據上論斷，應依刑事訴訟法第二百九十九條第一項前段，國家安全法第六條，臺灣地
區與大陸地區人民關係條例第七十九條第一項，刑法第十一條前段、第二十八條、第
五十六條、第七十四條第一款、第三十八條第一項第二款判決如主文。
中    華    民    國      八十九        年      九      月      十三    日
                                  臺灣宜蘭地方法院刑事庭
                                          法  官  謝  佩  玲
右正本證明與原本無異。
如不服本判決，應於判決送達後十日內，向本院提出上訴狀。
                                          書記官
中    華    民    國      八十        年              月               日
臺灣地區與大陸地區人民關係條例第七十九條第一項，第十五條第一款


司法院資訊處製作；財團法人民間司法改革基金會備份。
